# 在营业范围外业务的会计处理

提问人：hd20 时间：2010-05-19 09:39:58
公司接到一个外贸订单,但是该产品在公司的经营范围之外,请问在会计处理上是否有特别的注意事项

回答人：chenyiwei
会计上按正常方式处理。 超范围经营主要是法律问题而不是会计问题。当经营内容涉及需获取行政许可而未获取许可的事项时，存在被处罚的法律风险，此时财务报表中应当考虑潜在的法律风险对财务状况和经营成果的影响。